臺灣高等法院刑事裁定
109年度抗字第2141號
抗  告  人
即  受刑人  藍文祥




上列抗告人即受刑人因聲請定其應執行刑案件，不服臺灣新北地
方法院中華民國109年11月13日裁定（109年度聲字第4198號），
提起抗告，本院裁定如下：
    主  文
抗告駁回。
    理  由
一、原裁定意旨略以：抗告人即受刑人藍文祥因違反毒品危害防
    制條例等案件，先後經判處如附表所示之刑，均經分別確定
    在案。又如附表所示罪刑中，雖有得易科罰金之罪，及不得
    易科罰金之罪，惟本件係檢察官依抗告人定執行刑之請求而
    提出聲請，原審認檢察官就抗告人所犯如附表所示各罪定其
    應執行之刑之聲請為正當，爰定其應執行刑有期徒刑6年2月
    等語。
二、抗告意旨略以：我國刑法兼具應報主義及預防主義之雙重目
    的，於量刑時，非僅以行為人犯罪次數作為定應執行刑之唯
    一標準，應兼採行為人犯罪時間之密接性及個人行為情狀，
    定其應執行刑，較符公平比例原則。請重新量刑，諭知最有
    利於抗告人之裁定等語。
三、裁判確定前犯數罪者，併合處罰之；數罪併罰，分別宣告其
    罪之刑，其宣告多數有期徒刑者，於各刑中之最長期以上，
    各刑合併之刑期以下，定其刑期，但不得逾30年，刑法第50
    條第1項前段、第51條第5款訂有明文。參其立法意旨，除在
    於緩和多數有期徒刑合併執行所造成之苛酷外，更避免責任
    非難之重複，尤重在矯治犯罪行為人、提升其規範意識，及
    回復社會對於法律規範之信賴，是就應併合處罰之複數有期
    徒刑採行加重單一刑主義，以期責罰相當。乃法院就應併合
    處罰之數個有期徒刑宣告定其應執行刑時，除應遵守上開法
    文所定之外部界限，並應受不得明顯違反公平正義、法律秩
    序理念及目的之規範。具體而言，若所犯數罪雖屬相同之犯
    罪類型，但所侵犯者為具有不可替代性、不可回復性之個人
    法益，其責任非難重複之程度較低，則可酌定較高之應執行
    刑。再者，刑事訴訟法第370條第2項、第3項，已針對第二
    審上訴案件之定應執行之刑，明定有不利益變更禁止原則之
    適用；而分屬不同案件之數罪併罰，倘一裁判宣告數罪之刑
    ，曾經定其執行刑，再與其他裁判宣告之刑定其執行刑時，
    在法理上亦應同受此原則之拘束。
四、經查，抗告人所違反毒品危害防制條例等罪，經分別判決如
    附表所示，均經確定在案，有各該刑事判決書及本院被告前
    案紀錄表在卷可查。其中如附表編號1至2所示之罪，得易科
    罰金，如附表編號3至5所示之罪，則屬不得易科罰金，依刑
    法第50條第1項第1款、第2項規定，須經受刑人請求檢察官
    聲請定其應執行刑者，始得依刑法第51條規定定其應執行刑
    。茲檢察官依抗告人請求向最後事實審之原審法院聲請合併
    定應執行刑，有定刑聲請切結書1份在卷可參，經核尚無不
    合，應予准許。原裁定就抗告人所犯如附表所示之罪所處之
    刑，定其應執行刑為有期徒刑6年2月，已審酌各罪之犯罪類
    型、行為次數等整體評價，且係在上開罪刑中之最長期以上
    ，及附表所示各罪所處之刑合併之刑期以下，經核並未逾越
    刑法第51條第5款所定量刑裁量之外部性界限，亦低於如附
    表編號1至4所示之罪經定執行刑之有期徒刑5年6月與如附表
    編號5所示宣告刑之加總（即6年4月），並無違反內部性界
    限或不利益變更禁止原則，或有何明顯過重而違背比例原則
    或公平正義之情形，即核屬法院裁量職權之適法行使，自無
    違誤。是抗告人徒執前詞，指摘原裁定不當，為無理由，應
    予駁回。
據上論斷，應依刑事訴訟法第412條，裁定如主文。 
中　　華　　民　　國　　109 　年　　12　　月　　21　　日
                  刑事第十二庭  審判長法　官  陳如玲
                                      法　官  廖建瑜
                                      法　官  蔡如惠
以上正本證明與原本無異。
如不服本裁定，應於收受送達後五日內向本院提出再抗告狀。
                                      書記官  黃郁珊
中　　華　　民　　國　　109 　年　　12　　月　　23　　日